臺灣彰化地方法院刑事判決　　　　　　　　　　　　　九十三年度訴字第三六二號
　　公　訴　人　臺灣彰化地方法院檢察署檢察官
　　被　　　告　甲○○
右列被告因違反毒品危害防制條例案件，經檢察官提起公訴（九十三年度毒偵字第六
二六號），於本院準備程序中，被告就被訴事實為有罪之陳述，經本院合議庭裁定改
依簡式審判程序審理，並判決如左：
    主  文
甲○○連續施用第一級毒品，累犯，處有期徒刑拾月。
扣案注射針筒乙支及美娜水乙瓶均沒收之。
    事  實
一、甲○○曾因施用毒品案件，經裁定觀察勒戒、強制戒治及停止戒治，嗣於民國八
    十八年十二月九日停止戒治付保護管束期滿視為強制戒治執行完畢，而經本院於
    八十九年三月十一日，以八十七年度少調字第七○八號、第一○九二號裁定不付
    審理在案。又因施用毒品案件，經本院以八十九年度毒聲字第一九四八號裁定送
    強制戒治一年，後經本院以九十年度毒聲字第六四九號裁定停止戒治，所餘戒治
    期間付保護管束，末於九十年六月十五日保護管束期滿，而其前開第二次施用毒
    品違反毒品危害防制條例案件，並經本院判處有期徒刑八月確定。復因妨害自由
    案件，經本院判處有期徒刑六月確定，前開二罪並經裁定定應執行刑為有期徒刑
    一年一月在案，嗣於九十一年一月三十一日縮短刑期假釋出監，九十一年二月二
    十四日（起訴書誤載為三月一日）縮刑期滿未經撤銷假釋而視為執行完畢。詎其
    仍不知悔改，復於前揭不付審理及停止戒治付保護管束期滿視為強制戒治執行完
    畢釋放後五年內，基於施用第一級毒品之概括犯意，自九十三年一月十七或十八
    日起（起訴書誤載為一月初旬某日），迄同年四月二十九日上午止，在其位於彰
    化縣鹿港鎮廖厝里廖厝巷三六七號之住處，將海洛因、美娜水混合後以針筒注射
    之方式，連續施用海洛因多次。嗣於九十三年三月三日上午十一時三十分許，在
    上址經警持本院核發之搜索票查獲，並扣得其所有供施用海洛因所用之注射針筒
    乙支及美娜水乙瓶，始偵知上情。
二、案經彰化縣警察局移送臺灣彰化地方法院檢察署檢察官偵查起訴。
    理  由
一、被告甲○○於準備程序中，就右揭犯罪事實為有罪之陳述，且所犯係死刑、無期
    徒刑、最輕本刑為三年以上有期徒刑以外之罪，經本院合議庭依刑事訴訟法第二
    百七十三條之一第一項之規定，裁定由法官一人獨任進行簡式審判程序，合此敘
    明。
二、右揭犯罪事實，業據被告於本院審理時坦承不諱，且被告於前揭時地獲案後，經
    警採其尿液送驗結果，係呈嗎啡（施用海洛因者會在其體內代謝為嗎啡成分殘留
    ，並經由尿液排出）陽性反應，有彰化縣衛生局煙毒尿液檢驗成績書乙紙在卷足
    參，再臺灣彰化地方法院檢察署檢察官於九十三年三月三日當庭勘驗被告手臂時
    ，在被告右手臂內側發現一處針筒注射之痕跡，亦有該署同日筆錄及同日員警拍
    攝之照片二幀在卷可稽，此外，並有注射針筒乙支及美娜水乙瓶扣案及查獲現場
    之照片乙幀可稽，況上述物品確係被告所有，亦據被告及與被告在上址一併經警
    查獲之潘聖元於警詢中供述無訛。而被告前因施用毒品案件，經裁定觀察勒戒、
    強制戒治及停止戒治，嗣於八十八年十二月九日停止戒治付保護管束期滿視為強
    制戒治執行完畢，而經本院於八十九年三月十一日，以八十七年度少調字第七○
    八號、第一○九二號裁定不付審理在案。又因施用毒品案件，經本院以八十九年
    度毒聲字第一九四八號裁定送強制戒治一年，後經本院以九十年度毒聲字第六四
    九號裁定停止戒治，所餘戒治期間付保護管束，末於九十年六月十五日保護管束
    期滿等情，有本院八十九年度訴字第三八○號刑事判決及臺灣高等法院被告全國
    前案紀錄表各乙份在卷可憑，綜上，本案事證已臻明確，被告犯行，洵堪認定。
三、按毒品危害防制條例業於九十二年六月六日經立法院修正通過，於同年七月九日
    經總統公布，並自公布後六個月即九十三年一月九日開始施行（參同條例第三十
    六條）。本件被告最後一次施用第一級毒品海洛因之時間係九十三年四月二十九
    日，斯時新修正之毒品危害防制條例業已開始施行，是以，本案應適用被告行為
    時即修正後之毒品危害防制條例論處，當屬無疑。查被告前因施用毒品案件，於
    不付審理及停止戒治付保護管束期滿視為強制戒治執行完畢釋放後，復於五年內
    再度施用第一級毒品海洛因，核其所為，係犯修正後毒品危害防制條例第十條第
    一項之施用第一級毒品罪。其為供自己施用之目的而持有上開毒品，其於施用前
    持有之低度行為，應為施用之高度行為所吸收，不另論罪。其先後多次犯行，時
    間緊接，犯罪構成要件相同，顯係基於概括犯意反覆為之，為連續犯，應依刑法
    第五十六條之規定以一罪論，並加重其刑。至公訴人雖僅敘及被告自九十三年一
    月間起（詳細施用毒品之起時為一月十七或十八日起，起訴書誤載為一月初旬某
    日起），迄九十三年三月三日止，連續施用海洛因多次之犯行，惟事實欄所示未
    據起訴部分，與起訴書記載部分，有連續犯之裁判上一罪關係，業如前述，為起
    訴效力所及，本院自應併予審酌。第查被告曾因違反毒品危害防制條例及妨害自
    由案件，分經本院判處有期徒刑八月、六月確定，並經裁定定應執行刑為有期徒
    刑一年一月在案，嗣於九十一年一月三十一日縮短刑期假釋出監，九十一年二月
    二十四日縮刑期滿未經撤銷假釋而視為執行完畢，此有上開臺灣高等法院被告全
    國前案紀錄表乙紙在卷可按，其於受有期徒刑執行完畢後，五年以內再犯有期徒
    刑以上刑之本罪，為累犯，應依刑法第四十七條之規定加重其刑，並遞加之。爰
    審酌被告有前開構成累犯之論罪科刑情形，素行不佳，經法院二度送強制戒治後
    ，猶不思戒絕革除惡習，仍犯本件施用毒品犯行，惟坦承犯行，態度良好，兼衡
    被告犯罪之動機、目的、手段、品行、生活狀況、智識程度等一切情狀，量處如
    主文所示之刑。至扣案之注射針筒乙支及美娜水乙瓶，皆係被告所有供施用海洛
    因所用之物，並據被告供承在卷，併依刑法第三十八條第一項第二款之規定宣告
    沒收之。
據上論斷，應依刑事訴訟法第二百七十三條之一第一項、第二百九十九條第一項前段
，九十三年一月九日修正施行之毒品危害防制條例第十條第一項，刑法第十一條前段
、第五十六條、第四十七條、第三十八條第一項第二款，判決如主文。
本案經檢察官吳怡盈到庭執行職務。
中      華      民      國      九十三      年    五    月      十一    日
                                臺灣彰化地方法院刑事第三庭
                                    法      官  游  秀  雯
右正本證明與原本無異。
如不服本判決，應於判決送達後十日內，向本院提出上訴狀（須附繕本）。
                                    法院書記官  陳  文  俊
中      華      民      國      九十三      年    五    月      十一    日
附錄本案論罪科刑法條全文：
毒品危害防制條例第十條
施用第一級毒品者，處六月以上五年以下有期徒刑。
施用第二級毒品者，處三年以下有期徒刑。
